# 拆迁补偿现与投资研发收到的政府补偿款现金流？

提问人：茶前饭后 时间：2017-03-26 06:49:39
请问陈版：如果公司受政府之意拆迁安置，同时政府给予企业相应的拆迁补偿，这种现金流我认为是企业被动拆迁安置，不属于主动筹资的性质，这种过程收到的补偿应该是收到其他投资活动的吧？另外如果企业正在投资研发一个新项目，通过申请并因此收到财政部分资金支持，这是类似主动筹资性质，应该放在手打其他与筹资有关的吧？感谢版主指点！

回答人：chenyiwei
1 、搬迁补偿款的现金流量目前没有明确规定，可以作为投资活动（因为涉及到资产处置）也可以理解为筹资活动（因为涉及到权益和负债结构变化）。 2 、研发项目的政府补助应区分不同情况处理：与收益相关的政府补助对应的现金流量为经营活动，与资产相关的政府补助对应的现金流量为筹资活动。如果收到一笔总额，无法分清的，可根据其主要的补助对象确定现金流量的类别。